# 收到关联方支付的收购资产业绩补偿款

提问人：安好 时间：2019-04-19 18:45:12
请教陈版及各位老师：甲、乙两公司同受丙公司控制，三年前甲购买了乙的一批资产（构成业务），协议约定三年累计要达到的利润和现金流指标，不达标的话乙会把差额给甲现金补偿。三年后没有达标，甲收到了乙支付的收购资产业绩补偿款，我觉得是计入资本公积，可找不到依据。请问这种收到关联方支付的收购资产业绩补偿款该计入什么科目合适？谢谢！

回答人：chenyiwei
参考《〈企业会计准则第 2 号——长期股权投资（ 2014 年修订）〉应用指南》：
（ 1 ）同一控制下企业合并形成的长期股权投资的或有对价。同一控制下企业合并方式形成的长期股权投资，初始投资时，应按照《企业会计准则第 13号一一或有事项》（以下简称 “或有事项准则”）的规定，判断是否应就或有对价确认预计负债或者确认资产，以及应确认的金额；确认预计负债或资产的，该预计负债或资产金额与后续或有对价结算金额的差额不影响当期损益，而应当调整资本公积（资本溢价或股本溢价），资本公积（资本溢价或股本溢价）不足冲减的，调整留存收益。
(2）非同一控制下企业合并形成的长期股权投资的或有对价，参照企业合并准则的有关规定进行会计处理。